臺灣高等法院刑事判決
111年度上訴字第1425號
上  訴  人  臺灣新北地方檢察署檢察官
上  訴  人  
即  被  告  陳茗耀




被      告  王世芾



            張文馨






上列上訴人等因被告等之詐欺等案件，不服臺灣新北地方法院11
0年度訴字第1053號、110年度金訴字第573號，中華民國110年11
月30日、110年12月30日、111年1月13日第一審判決（起訴案號
：臺灣新北地方檢察署109年度偵字第26681、43610號、110年度
偵字第2304號；追加起訴及移送併辦案號：同署110年度偵字第1
2023號），提起上訴，本院判決如下：
    主  文
原判決關於甲○○幫助犯詐欺取財罪部分撤銷。
甲○○幫助犯洗錢防制法第十四條第一項之一般洗錢罪，處有期徒
刑參月，併科罰金新臺幣貳萬元，罰金如易服勞役，以新臺幣壹
仟元折算壹日。緩刑參年，緩刑期間付保護管束，並應依臺灣新
北地方法院一一○年度司刑移調字第五三○號調解筆錄內容分期向
被害人駱淑芳支付損害賠償金，以及應於判決確定日起貳年內向
指定之政府機關、政府機構、行政法人、社區或其他符合公益目
的之機構或團體，提供肆拾小時之義務勞務。
其他上訴駁回。
    事  實
一、丁○○於民國109年6月間，加入暱稱「阿憲」、「小胖」及其
    他真實姓名、年籍不詳之人（無證據證明有未滿18歲之人）
    組成之詐欺集團，擔任收簿手，負責不法蒐購人頭帳戶供該
    詐欺集團使用等工作，並與該詐欺集團成員，意圖為自己不
    法所有，基於三人以上共同犯詐欺取財及洗錢之犯意聯絡，
    先由丁○○各以提供博弈收款使用、借提款卡、提供1個帳戶
    可獲得新臺幣（下同）1萬元之對價為由，於附表一編號1至
    4所示之時間、地點，分別向不知情之丙○○（詳無罪部分之
    所述）、戴彤樺，及知情之甲○○收取各編號所示之金融帳戶
    提款卡、密碼，作為該詐欺集團隱匿詐欺犯罪所得之人頭帳
    戶使用，丁○○並因此獲得1個帳戶2,000元之報酬（附表一編
    號5至9之金融帳戶及對應用於附表二編號7至13被害人遭詐
    騙用之人頭帳戶部分，未據檢察官起訴，應由檢察官另行偵
    辦）。
二、甲○○依一般社會生活通常經驗，知悉一般人無故收集多個金
    融帳戶使用，常與財產犯罪、洗錢密切相關，預見如將自己
    或他人之金融帳戶提款卡及密碼等資料提供他人使用，可能
    幫助他人利用該帳戶作為向別人詐欺取財時指示該被害人匯
    款及行騙之人提款之工具，遮斷資金流動軌跡，以達掩飾、
    隱匿犯罪所得財物去向之目的，竟基於縱使他人以其金融機
    構帳戶實施詐欺取財，以及掩飾、隱匿犯罪所得財物等犯罪
    目的使用，亦不違背其本意之幫助詐欺取財及幫助洗錢之未
    必故意，除提供自己所申辦如附表一編號5至8所示之金融帳
    戶提款卡、密碼（時、地詳該等編號），交付丁○○外，並同
    意為丁○○收集金融帳戶，而接續於109年8月11日2時40分，在
    新北市○○區○○街000號之全家便利商店興盛門市，向萬良剛（所
    犯幫助詐欺罪，業經原審法院以111年度簡字第103號判決判
    處附條件緩刑確定）收取其所申辦如附表一編號3、4所示之
    金融帳戶提款卡、密碼，並於同日4時8分在相同地點，將該
    兩帳戶金融卡、密碼一併交付丁○○。嗣再由丁○○將上開甲○○
    所交付之各帳戶交予上開詐騙集團成員使用。
三、嗣該詐欺集圑不詳成員取得附表一所示之金融帳戶提款卡、
    密碼後，於附表二所示之時間（109年5月間、8月間），以
    各該編號所示之詐騙方式，分別詐騙附表二所示之人共13人
    ，致其等陷於錯誤，而依指示於附表二各該編號「匯款時間
    、金額」欄所示之時間，匯款如該欄所示之金額至各該編號
    所示之人頭金融帳戶，旋即附表二編號1至12部分之款項，
    分別遭該詐欺集團遣人提領一空，而以此迂迴之方式，掩飾
    、隱匿詐欺犯罪所得之去向，且丁○○因此本於相同犯意聯絡
    參與附表二編號1至6之詐騙、洗錢行為，甲○○因此本於幫助
    犯意，幫助該集團遂行附表二編號2至5、7至12之詐欺與洗
    錢行為。
四、甲○○原以二之相同幫助犯意，於109年8月10日21時許，在新北
    市○○區○○○路000巷00弄巷口，向彭敬鈞（所犯幫助洗錢罪，
    業經臺灣士林地方法院以110年度審金簡字第61號判決判處
    有期徒刑3月確定）收取其所申辦如附表一編號9之金融帳戶
    金融卡、密碼，並於同日21時45分，在新北市○○區○○街000巷0
    0弄巷口，將該帳戶金融卡、密碼交付丁○○，而由該詐騙集團
    用於詐得附表二編號13郝士傑所匯入之款項，但因彭敬鈞交
    付該金融帳戶金融卡後，將金融卡掛失，丁○○遂命甲○○處理附
    表二編號13之款項，甲○○因此另行提升犯意（但無證據證明
    其有意加入該詐騙集團參與該犯罪組織），與丁○○（此部分
    未據檢察官起訴）及該詐騙集團相關成員，意圖為自己不法
    之所有，基於三人以上共同犯詐欺取財及洗錢之犯意聯絡，
    指示彭敬鈞於109年8月12日20時41分，在臺北市○○區○○路○
    段000巷00號之全家便利商店金園門市提領9萬元。嗣甲○○於
    同日20時48分，在新北市○○區○○街000號之全家便利商店興盛門
    市，向彭敬鈞收取其所提領之款項9萬元後，再於同日21時4
    3分，在相同地點交付丁○○收受，以此迂迴方式得手郝士傑
    遭詐騙之款項，並掩飾、隱匿詐欺犯罪所得之去向。
五、案經附表二編號1、4至13所示之人訴由新北市政府警察局蘆
    洲分局、海山分局報告臺灣新北地方檢察署檢察官、臺北市
    政府警察局萬華分局報告臺灣臺北地方檢察署檢察官呈請臺
    灣高等檢察署檢察長令轉臺灣新北地方檢察署檢察官偵查起
    訴、追加起訴及移送併辦。
    理  由
壹、被告丁○○、甲○○有罪部分：
一、證據能力：
　　本件認定事實所引用之卷證資料（包含人證、書證，詳下述
    及者），並無證據證明係公務員違背法定程序所取得，與本
    案亦有自然之關連性，公訴人、被告甲○○於準備程序迄至本
    案言詞辯論終結，均不爭執該等卷證之證據能力，被告丁○○
    亦不曾提出關於證據能力之聲明異議，本院認引為證據為適
    當，是依刑事訴訟法第159條之5等規定，下述認定事實所引
    用之證據方法均有證據能力。
二、認定事實：
  ㈠被告丁○○部分：
　⒈本院審理範圍：附表一編號5至9之金融帳戶及對應用於附表
    二編號7至13被害人遭詐騙款項匯入之人頭帳戶部分，及附
    表二編號13令被告甲○○設法取得詐騙款項之部分，均未據檢
    察官起訴、併辦或追加起訴，原審未予判決，檢察官亦未對
    被告丁○○提起上訴，基於詐騙案件以不同被害人遭詐騙之事
    實論罪之原則，此等部分自非起訴效力所及，是此等部分應
    由檢察官另行偵辦。
　⒉上揭附表一編號1至4人頭帳戶交予詐騙集團、該集團因而用
    於附表二編號1至6詐騙、洗錢之用之犯罪事實，業據被告丁○○於原審訊問時均自白坦認無誤，然於上訴本院時否認犯罪
    ，辯稱：其犯行僅單純向他人收提款卡交付使用，並不知卡
    片用途，亦無詐騙犯意云云。
　⒊經查，被告丁○○確有向丙○○、戴彤樺、甲○○收取附表一編號1
    至4所示之金融帳戶提款卡、密碼，並將該等帳戶（含密碼
    ）交予「阿憲」、「小胖」及其所屬詐騙集團成員使用，因
    此獲得1個帳戶2,000元之報酬，業據被告丁○○於偵查及原審
    審理時供述甚詳，核與證人丙○○、甲○○、萬良剛、戴彤樺、
    王昌男於警詢、偵訊中之陳述大致相符；又附表二編號1至6
    所示之告訴人、被害人，遭本案詐欺集團不詳成員詐騙匯款
    至各該被告丁○○所收取之附表一編號1至4人頭帳戶內，旋遭
    人提領一空，有該兩附表「證據」欄所示證據為憑，而其等
    遭詐騙時間大約為109年5月間及8月間，帳戶名義人或提供
    人交付之時間、地點亦有別（詳附表一編號1至4），可見該
    詐騙集團於不同時間，都能向被告丁○○取得數個他人名義之
    金融帳戶提款卡（含密碼），則雙方一定期間內合作明顯不
    止一次。
　⒋互核各交付人頭帳戶予被告丁○○者之證詞：①被告丙○○於警詢
    、偵訊、原審時陳稱：丁○○說要借帳戶做博弈，說那是遊戲
    的水錢，並說博弈的錢可以轉到我帳戶，轉到我帳戶的錢可
    讓我抽成，當時約定提供帳戶給我1至2萬元，所以我把借帳
    戶給他使用，他另外交給上頭（見偵26681卷第4、63頁、原
    審訴1053卷【下稱原審卷】第62、306頁筆錄）；②證人戴彤
    樺於警詢、偵訊時陳稱：丁○○說欠車貸需要轉帳，當時我沒
    錢借丁○○，他就向我借提款卡，說他朋友借款給他繳車貸，
    請朋友匯到我帳戶，後來他又說轉帳額度不夠，還需要提款
    卡轉帳，叫我再跟朋友借，所以我才會跟我舅舅王昌男借郵
    局帳戶提款卡（見偵25703卷第44頁、偵2304卷第6、24頁筆
    錄）；③被告甲○○於警詢、偵訊、原審時陳稱：丁○○跟我拿
    帳戶交給他朋友，說他朋友線上賭博贏了約幾百萬，需要分
    幾個帳戶匯款，所以要我們借帳戶給他，用來將贏來的錢匯
    到我們帳戶，並說每提供1個帳戶提款卡就可拿1萬元分紅、
    帳戶越多越好，所以我提供我自己的和找萬良剛幫忙提供（
    見偵43610卷第6頁、偵12023卷第44、60、434頁、原審卷第
    74頁筆錄），可知就借帳戶之原因、用途、匯入帳戶金錢之
    來源、有否提供帳戶對價等節，被告丁○○雖各以不同之說詞
    向對方為之，然就所借帳戶之運用模式，大抵均係以：有非
    對方認識之人會將非丁○○所有之錢匯入所借用帳戶內，其後
    會有人會將各帳戶所匯入之款項領出，且均由被告丁○○出面
    借帳戶、拿帳戶，再將帳戶交付他人使用，則結合前述被告
    丁○○與同一詐騙集團之人多次合作由丁○○交付所收集到之金
    融帳戶之事實，堪信被告丁○○明確知悉對方出價蒐購人頭帳
    戶之目的，其客觀上已然明確參與某詐欺集團收購人頭帳戶
    ，作為日後詐騙款項提款之用之加重詐欺及洗錢構成要件事
    實。
　⒌佐以被告丁○○先前之原審自白，其於原審業已供承：上游叫
    我負責幫他們找帳戶本子，跟我講是做博弈用，上游怎麼跟
    我講我就怎麼講，我提供1個帳戶可以拿到2,000元，我確實
    有向丙○○、甲○○、萬良剛、戴彤樺拿卡片。我接觸過「阿憲
    」、「小胖」，他們不是同一個人，我交付帳戶時，我知道
    告訴人會把錢匯進去，也知道他們會把錢領出來，至於領出
    來後如何處理我就不知道了（見原審卷第48、295至296頁筆
    錄），益證被告丁○○確實知悉其負責為上游收集人頭帳戶，
    該等人頭帳戶係被本案詐騙集團利用作詐騙各被害人匯款及
    遣人領出款項之用，方需要借用人頭帳戶，以躲避警方追查
    ，合於以迂迴手法掩飾、隱匿詐欺所得去向之洗錢行為本質
    ，則被告丁○○於本院答辯推稱不知帳戶目的、用途云云，均
    非事實。
　⒍從而，被告丁○○於原審之任意性自白屬實，於上訴本院時未
    提出具體事證供本院查證，於本院審理期日又經傳喚無正當
    理由未到庭，自難認其空言所辯屬實，不足採信。
  ㈡被告甲○○部分：　　
　　上揭事實欄二、四之犯罪事實，業據被告甲○○於偵查、原審
    及本院審理時始終坦認無誤，並有附表一編號3至9、附表二
    編號2至5、7至13「證據」欄所示之供述或非供述證據為憑
    ，足認被告甲○○前揭任意性自白與事實相符，應屬可信。
　㈢綜上所述，本案事證明確，被告丁○○、甲○○各該犯行均堪認
    定，均應依法論科。
三、論罪：
　㈠按洗錢防制法於105年12月28日修正公布，並於106年6月28日
    生效施行。修正後新法將洗錢行為之處置、多層化及整合等
    各階段，全部納為洗錢行為，而於新法第2條明文規定各種
    洗錢樣態，且新法第14條第1項所規範之一般洗錢罪，必須
    有第3條規定之前置特定犯罪作為聯結，始能成立。以詐欺
    集團犯罪為例，詐欺集團向被害人施用詐術後，為隱匿其詐
    欺所得財物之去向，而令被害人將其款項轉入該集團所持有
    、使用之人頭帳戶，並由該集團所屬之車手前往提領詐欺所
    得款項得逞，或由車手取得被害人交付之現金後，將該特定
    犯罪所得交予其他共同正犯而移轉之，因而有隱匿其去向之
    效果，即已該當於新法第14條第1項之一般洗錢罪。
　㈡按刑法上之幫助犯，係對於犯罪與正犯有共同之認識，而以
    幫助之意思，對於正犯資以助力，而未參與實施犯罪之行為
    者而言。行為人提供金融帳戶提款卡及密碼予不認識之人，
    非屬洗錢防制法第2條所稱之洗錢行為，不成立同法第14條
    第1項一般洗錢罪之正犯；如行為人主觀上認識該帳戶可能
    作為收受及提領特定犯罪所得使用，他人提領後即產生遮斷
    資金流動軌跡以逃避國家追訴、處罰之效果，仍基於幫助之
    犯意而提供，應論以幫助犯同法第14條第1項之一般洗錢罪
    （最高法院108年度台上字第3101號判決意旨參照）。
　㈢本案詐欺集團不詳成員以附表二所示之詐騙方式對各被害人
    施以詐術，令其等陷於錯誤後，依指示將錢匯入事先由被告
    丁○○所收集並已為該集團掌控之如附表一所示之人頭帳戶，
    再由該詐欺集團遣車手將附表二編號1至12部分之款項領出
    ，及由被告甲○○指示彭敬鈞提領附表二編號13部分之款項，
    並將該款項透過甲○○轉交予丁○○，再由丁○○上繳至集團上游
    ，客觀上均已製造該詐欺犯罪所得金流斷點，實質上使該犯
    罪所得嗣後之流向不明，達成隱匿犯罪所得之效果，且被告
    丁○○主觀上知悉贓款已層層轉交，其目的即係為隱匿被害人
    所匯詐欺犯罪所得去向，自合於洗錢防制法第2條第2款之洗
    錢行為，而應論以同法第14條第1項之一般洗錢罪；又本案
    詐欺犯行之參與者，至少有被告丁○○、「阿憲」、「小胖」
    及所屬詐欺集團不詳成員，已達3人以上，且被告丁○○就附
    表二編號1至6部分、甲○○就附表二編號13部分，亦各均知悉
    本案詐欺共犯有3人以上，是被告丁○○就附表二編號1至6部
    分、甲○○就附表二編號13部分，自係參與3人以上之詐欺集
    團遂行犯罪，是依據上開㈠之說明，核被告丁○○就附表二編
    號1至6、被告甲○○就附表二編號13（事實四）所為，均係犯
    刑法第339條之4第1項第2款之三人以上共同詐欺取財罪及洗
    錢防制法第14條第1項之一般洗錢罪。被告甲○○提供附表一
    編號9之帳戶，使該詐騙集團用以詐得附表二編號13被害人
    郝士傑遭詐騙之款項，其先前之幫助行為為後續之共同行為
    所吸收，不另論罪。
　㈣被告甲○○將附表一編號3至8自己或他人名義之金融帳戶提款
    卡、密碼提供予被告丁○○使用，基於多年來詐騙集團、人頭
    帳戶等事件於政府宣導及媒體反覆提及，一般人均應知曉而
    不能推稱不知，被告甲○○自已預見對方或輾轉向對方取得該
    等帳戶之詐欺集團成員將用以作為詐騙人頭帳戶，持以詐取
    被害人之款項，並將被害人匯入之詐騙所得款項領出（轉出
    ），製造金流斷點而掩飾、隱匿上開不法所得之去向及所在
    ，以逃避國家之追訴、處罰，縱如此亦不違背其本意，但終
    究被告甲○○提供自己及他人金融帳戶資料之行為，並非屬詐
    欺取財及洗錢罪之構成要件行為，且無證據證明其以正犯之
    犯意參與詐欺取財及洗錢犯行或與對方有何犯意聯絡，自應
    認定被告甲○○主觀上出於幫助詐欺取財及洗錢之犯意而為構
    成要件以外之行為，依據上開㈡之說明，核被告甲○○就附表
    一編號3至8所為，均係犯刑法第30條第1項前段、第339條第
    1項之幫助詐欺取財罪，及刑法第30條第1項前段、洗錢防制
    法第14條第1項之幫助一般洗錢罪。
　㈤被告丁○○就附表二編號1至6所示之犯行、被告甲○○就附表二
    編號13所示之犯行，與「阿憲」、「小胖」及該詐欺集團相
    關成員或該被告2人間，有犯意聯絡及行為分擔，均應論以
    共同正犯。
　㈥就被告丁○○所涉參與犯罪組織罪部分，本案於110年8月26日
    繫屬於原審法院，該詐騙集團最先於109年5月4日著手於詐
    騙被害人戊○○（附表二編號6），然被告丁○○另案經原審法
    院以110年度金訴字第465號判決認定其於109年3月間加入「
    阿憲」等人所組成之詐騙集團，該集團於109年4月間詐得黎
    紅玲等8人之款項，該案繫屬（110年8月18日）早於本案，
    且現由本院以111年度上訴字第1336號案件審理中，尚未確
    定，此有本院被告前案紀錄表及原審法院另案判決（見本院
    卷第101至111頁）為憑，則本案並非最先繫屬之案件，亦非
    事實上首次之詐騙犯行，是此部分並非本院審理之範圍，附
    此敘明。
　㈦起訴書雖漏未敘及被告丁○○就附表二編號1至6所為涉犯一般
    洗錢罪，惟此部分事實與檢察官起訴之加重詐欺犯罪事實具
    有想像競合犯之裁判上一罪關係，為起訴效力所及，本院自
    得一併審究；檢察官就被告甲○○移送併辦部分，與本件就附
    表一編號3、4（附表二編號2至5）部分之起訴犯罪事實相同
    ，本院自亦得併予審究；起訴書、追加起訴書及移送併辦意
    旨書雖均未提及附表二編號8④、⑧、⑨及編號11①部分，惟各
    犯罪事實欄業已敘明上述被告甲○○交付帳戶幫助詐欺之事實
    ，本為起訴效力所及，本院自得併此論斷如上。
四、罪數：
  ㈠被告丁○○部分：
　⒈被告丁○○就附表二編號1至6所示之犯行，均各係以一行為觸
    犯前開數罪名，為想像競合犯，均應依刑法第55條前段規定
    ，各從一重即三人以上共同詐欺取財罪處斷。
　⒉被告丁○○所犯6罪（附表二編號1至6），犯意各別、行為不同
    ，各侵害不同被害人之財產法益，應予分論併罰。
  ㈡被告甲○○部分：　　
　⒈被告甲○○先後將附表一編號5至8、3至4所示之金融帳戶提款
    卡、密碼交付被告丁○○使用之行為，均係出於單一提供帳戶
    予丁○○之目的（丁○○稱越多越好，見原審卷第74頁），於密
    接之時間實施（109年8月10日下午及翌日凌晨），僅因分別
    取得而分兩次交付（見本院卷第185頁筆錄），各行為之獨
    立性極為薄弱，依一般社會觀念，在時間差距上難以強行分
    開，應視為數個舉動之接續實行，合為包括之一行為予以評
    價較為合理，應論以接續犯。
　⒉被告甲○○以一提供如附表一編號3至8所示金融帳戶提款卡、
    密碼之行為，幫助本案詐欺集團詐欺如附表二編號2至5、7
    至12所示之被害人之財物及洗錢，侵害其等之財產法益而各
    觸犯數相同罪名；又被告以一行為同時犯幫助詐欺取財罪及
    幫助一般洗錢罪，為想像競合犯，應依刑法第55條規定，從
    一重論以幫助一般洗錢罪處斷。
　⒊被告甲○○就附表二編號13所示之犯行，係以一行為觸犯前開
    三、㈢數罪名，為想像競合犯，應依刑法第55條前段規定，
    從一重即三人以上共同詐欺取財罪處斷。
　⒋被告甲○○所犯⒉之幫助一般洗錢罪及⒊之三人以上共同犯詐欺
    取財罪，犯意各別，行為與罪名不同，應予分論併罰。
五、刑之減輕事由：　　
  ㈠被告丁○○部分：　
　⒈被告丁○○就附表二編號1至6所犯之數罪，雖應依想像競合，
    從一重之三人以上共同詐欺取財罪處斷，然輕罪之部分，洗
    錢防制法之一般洗錢罪規定有第16條第2項「犯前二條之罪
    ，在偵查或審判中自白者，減輕其刑」。而想像競合犯之處
    斷刑，本質上係「刑之合併」。其所謂從一重處斷，乃將想
    像競合犯組成之評價上數罪，合併為科刑一罪，其所對應之
    刑罰，亦合併其評價上數罪之數法定刑，而為一個處斷刑。
    易言之，想像競合犯侵害數法益者皆成立犯罪，論罪時必須
    輕、重罪併舉論述，同時宣告所犯各罪名，包括各罪有無加
    重、減免其刑之情形，亦應說明論列，量刑時併衡酌輕罪部
    分量刑事由，評價始為充足。因此，法院決定處斷刑時，雖
    以其中最重罪名之法定刑，做為裁量之準據，惟於裁量其輕
    重時，仍應將輕罪合併評價在內（最高法院108年度台上字
    第4405號判決意旨參照）。
　⒉查被告丁○○雖於偵查及上訴本院時否認犯行，然其已曾於原
    審審理中坦承全部犯行，應認其業已自白共同洗錢之行為，
    原應依洗錢防制法第16條第2項規定減輕其刑，但其所犯一
    般洗錢罪屬想像競合之輕罪，故僅依前述說明，於量刑時一
    併審酌。
  ㈡被告甲○○部分：
　⒈就附表一編號3至8所犯之幫助一般洗錢罪：
　⑴被告甲○○以幫助他人犯罪之意思而參與犯罪構成要件以外之
    行為，為幫助犯，爰依刑法第30條第2項之規定，按正犯之
    刑減輕其刑。
　⑵按犯洗錢防制法第14條、15條之罪，在偵查或審判中自白者
    ，減輕其刑，同法第16條第2項定有明文。被告甲○○已於本
    院坦承全部犯行，應認其業已自白幫助洗錢之行為，是依洗
    錢防制法第16條第2項之規定，遞減輕其刑。
　⒉就附表二編號13部分所犯之數罪，雖應依想像競合，從一重
    之三人以上共同詐欺取財罪處斷，然輕罪之部分，洗錢防制
    法之一般洗錢罪規定有第16條第2項「犯前二條之罪，在偵
    查或審判中自白者，減輕其刑」，而被告甲○○已於偵查及審
    判中坦承全部犯行，應認其就此部分業已自白共同洗錢之行
    為，原應依洗錢防制法第16條第2項規定減輕其刑，但其所
    犯一般洗錢罪屬想像競合之輕罪，故同依上揭之說明（五、
    ㈠⒈），僅於量刑時一併審酌。
貳、上開有罪部分，部分撤銷改判、部分上訴駁回之理由：
一、被告丁○○部分，上訴駁回：
　㈠原審同本院前揭有罪之認定，以被告丁○○罪證明確，適用刑
    事訴訟法第273條之1第1項、第299條第1項前段、洗錢防制
    法第14條第1項、刑法第11條、第28條、第339條之4第1項第
    2款、第55條等規定，審酌被告丁○○同意為詐騙集團收集人
    頭帳戶，與詐騙集團成員分工合作，騙取被害人金錢，犯罪
    所得最終去向不明，致檢警機關追查不易，惟念及其犯後於
    偵查、原審坦承犯行，復考量其於本案詐欺集團之參與情節
    較輕、擔任之分工角色實屬末端，但實際仍有獲得報酬8,00
    0元、迄今均未與各被害人和解並進行賠償，兼衡其有違反
    洗錢防制法案件之前科、高中肄業之智識程度、入監前從事
    磁磚業，收入約5萬元，與老婆同住之家庭經濟生活狀況等
    一切情狀，以各被害人受騙金額為基礎，就被告丁○○所犯附
    表二編號1至6所示6罪，依序各量處有期徒刑1年1月、1年3
    月、1年2月、1年1月、1年1月、1年3月。
　㈡原審另就沒收部分說明：被告丁○○交付附表一編號1至4所示
    之金融帳戶予「阿憲」、「小胖」及其所屬詐欺集團成員使
    用，一共獲得報酬8,000元，為其就本案犯行之犯罪所得，
    未經扣案，應依法宣告沒收，並於全部或一部不能沒收或不
    宜執行沒收時，追徵其價額。
　㈢本院經核原審就上開罪刑及沒收之認事用法並無違誤，量刑
    亦稱妥適。被告丁○○上訴本院時，為與原審相反之否認答辯
    ，其辯解確與事實不符，本院已詳述認定之理由如前，且前
    揭原審量刑基礎事實均未改變，仍難認原審量刑有何過重或
    應予再從輕之處，是被告丁○○上訴主張量刑過重，請求從輕
    量刑，為無理由，應予駁回。
二、被告甲○○部分：
　㈠就附表一編號3至8所犯部分，撤銷改判：
　⒈原審以被告甲○○此部分所犯事證明確，論以幫助詐欺取財罪
    並據以科刑，固非無見，然原審未認定被告甲○○就附表一編
    號3至8所為，均應該當一般洗錢罪之幫助犯，而就幫助洗錢
    罪部分不另為無罪諭知，認事用法容有違誤，檢察官上訴意
    旨指摘原判決就被告甲○○此部分所犯，僅論以幫助詐欺罪為
    不當，為有理由，原判決此部分既有上開違誤，自屬無可維
    持，應由本院將原判決關於甲○○幫助犯詐欺取財罪部分（含
    該罪不可分之附條件緩刑諭知）撤銷改判。
　⒉爰審酌被告甲○○將自己帳戶及萬良剛帳戶之提款卡、密碼提供
    予他人使用，以此方式幫助取得帳戶之詐騙集團成員從事詐
    欺取財與洗錢之犯行，致使詐騙案件層出不窮，更提高犯罪
    偵查追訴之困難，危害金融交易秩序與人我互信，並造成附
    表二編號2至5、7至12所示之被害人受有實際財產損害，惟
    念及其犯後始終坦承全部犯行、表達悔意，就洗錢部分亦均
    於偵審中自白，態度良好，並考量其已與到庭之告訴人駱淑
    芳於原審以45萬元達成調解，目前並已賠償至32萬元（見原
    審卷第125至128頁調解筆錄、本院卷第277至281頁匯款單）
    ，已盡力彌補其所為、降低告訴人駱淑芳之損失，兼衡其犯
    罪之動機、目的、手段、參與情節輕重、實際未獲報酬，暨
    其無前科之素行、大學畢業之智識程度、現從事便利商店店
    員工作之生活狀況等一切情狀，量處如主文第2項所示之刑
    ，並就併科罰金部分諭知易服勞役之折算標準。
　⒊查被告甲○○前未曾因故意犯罪而受有期徒刑以上刑之宣告確
    定，有本院被告前案紀錄表在卷可查，其此次因一時失慮犯
    案，但已於犯後坦承犯行、表達悔意，且業已積極彌補告訴
    人駱淑芳之損失（詳前）、已履行之金額不低，應認被告甲○○經此偵、審教訓及金錢賠償後，應知所警惕而無再犯之虞
    ，因此認上開所宣告之刑以暫不執行為當，爰併諭知被告甲○○所犯該罪緩刑3年；又為督促被告甲○○履行調解約定，爰
    依刑法第93條第1項第2款、第74條第2項第3款、第5款之規
    定，併諭知被告甲○○於緩刑期間付保護管束，並應依上開原
    審調解筆錄內容，分期向被害人駱淑芳支付損害賠償金，及
    應於判決確定日起2年內向指定之政府機關、政府機構、行
    政法人、社區或其他符合公益目的之機構或團體，提供40小
    時之義務勞務。檢察官上訴書稱給予緩刑不當，衡酌被告甲○○持續履行賠償義務之事實及其金額，並非可採。
　㈡就附表二編號13所犯部分，上訴駁回：
　⒈原審同本院前揭有罪之認定，以被告甲○○就附表二編號13所
    為罪證明確，而論處刑法第339條之4第1項第2款之三人以上
    共同詐欺取財罪，並量處有期徒刑1年，且因被告甲○○前未
    曾因故意犯罪而受有期徒刑以上刑之宣告，原審斟酌被告犯
    後態度、分期賠償告訴人駱淑芳等節，諭知就該罪所宣告之
    刑亦緩刑3年、緩刑期間付保護管束，並附帶與本判決主文
    第2項相同之緩刑條件，經核原審就此部分罪刑之認事用法
    並無違誤，量刑及給予附條件緩刑亦屬妥適。檢察官上訴意
    旨指摘原判決就此部分之量刑過輕，但原審業已詳為斟酌刑
    法第57條之各項相關事由而為量刑，量刑基礎事實並無任何
    錯誤，被告甲○○從原審至本院審理期間，仍持續還款中，每
    月還款金額高達4萬元，應認其確有相當悔意，且應無再犯
    之虞，是檢察官此部分上訴並無理由，應予駁回。
　⒉至於原判決就本判決附表二編號13（即0000000原判決附表二
    編號11）之洗錢部分不另為無罪諭知，原審認為被告甲○○不
    知道丁○○如何處理這些帳戶內的款項，但審酌被告甲○○清楚
    知道這些錢來自人頭帳戶，亦清楚錢從帳戶領出來交給丁○○
    後就將不知去向等情，佐以被告甲○○於本院自白認罪等事證
    ，原審此部分事實認定，尚與卷證不符，但檢察官並未指摘
    此點，且此一瑕疵核與此罪之原審判決結果並無影響，無庸
    撤銷之。
參、被告甲○○公訴不受理部分：
一、追加起訴意旨略以：被告甲○○基於幫助詐欺取財、洗錢之未
    必故意，將其所申辦如附表一編號5至8所示之金融帳戶提款
    卡、密碼交付被告丁○○，再由被告丁○○所屬詐騙集團成員向
    附表二編號7至12所示之人施用詐術，致其等均陷於錯誤，
    分別依指示匯款至附表一編號5至8所示金融帳戶後，旋由領
    款車手領出，製造金流斷點，掩飾特定犯罪所得之去向及所在，
    因認被告甲○○涉犯幫助詐欺取財及幫助一般洗錢罪嫌等語。
二、按已經提起公訴之案件，在同一法院重行起訴者，應諭知不
    受理之判決，刑事訴訟法第303條第2款定有明文。又同法第
    265條第1項所規定，於第一審辯論終結前，得就與本案相牽
    連之犯罪或本罪之誣告罪，追加起訴者，以同法第7條所列
    之相牽連案件或本罪之誣告罪，而與已經起訴之案件無實質
    上一罪或裁判上一罪關係者為限。反之，如有實質上一罪或
    裁判上一罪關係之案件，依同法第267條規定，已為檢察官
    起訴效力所及，不得再就其餘部分追加起訴。倘再予追加起
    訴，即屬對於已經起訴之案件，在同一法院重行起訴，依前
    揭規定，自應就追加之訴，諭知不受理判決，以消滅訴訟繫
    屬（最高法院103年度台上字第1937號判決意旨參照）。
三、經查，關於檢察官追加起訴意旨所指被告甲○○交付其所申辦
    附表一編號5至8之華南銀行、中華郵政、台新銀行、中國信
    託銀行帳戶之提款卡、密碼予丁○○之犯罪事實，與被告甲○○
    將附表一編號3、4萬良剛之國泰世華銀行、板信銀行帳戶之
    提款卡、密碼交付被告丁○○使用之行為，為接續犯之實質上
    一罪關係，已如前述（詳壹、四、㈡、⒈）；又被告甲○○以一
    提供金融帳戶之行為，幫助本案詐欺集團詐欺如附表二編號
    7至12所示之人所匯各該款項之事實，與附表二編號2至5所
    示之人被詐欺之事實，屬於同種想像競合之裁判上一罪關係
    ，是均已為原起訴效力所及，則檢察官再就被告甲○○此等部
    分之同一犯罪事實追加起訴，顯係就已經起訴並繫屬於法院
    之同一案件重行起訴，原審同此見解，依刑事訴訟法第303
    條第2款規定，就此追加起訴部分為公訴不受理之判決，經
    核並無違誤，應予維持。
四、檢察官上訴意旨略以：被告甲○○2次交付帳戶行為，其交付
    時間、地點均不相同，並無難以區分其行為獨立性之問題；
    又萬良剛係於109年8月11日2時30分許將附表一編號3至4所
    示之帳戶交予甲○○，是甲○○於109年8月10日14時許交付如附
    表一編號5至8所示之帳戶時，根本尚未取得附表一編號3至4
    所示之帳戶，遑論有何接續之犯意可言，是原審將2次交付
    帳戶行為認係接續犯，顯屬誤判，因而就前揭追加起訴部分
    判決公訴不受理，認事用法不當，請將原判決撤銷，更為適
    當合法之判決。
五、然查，卷內事證顯示，丁○○告知被告甲○○帳戶越多越好，所
    以甲○○乃本於同一提供給丁○○之犯意，先後蒐集不同帳戶，
    即便取得時間先後有異，但都在接連的兩天（10日下午至11
    日凌晨）交予丁○○，甲○○不法幫助行為在於交付帳戶本身，
    而非何時向萬良剛取得帳戶，是檢察官忽視被告甲○○初始開
    始蒐集帳戶之理由，徒以帳戶先後取得有別而認不應成立接
    續犯，容有誤會，其此部分上訴並無理由，應予駁回。
肆、被告丙○○被訴無罪部分：
一、公訴意旨略以：被告丙○○可預見將金融機構帳戶之帳號、密
    碼交付他人使用，將供詐騙集團利用，成為詐欺取財犯罪工
    具，竟仍不違背本意，基於幫助詐欺取財之不確定故意，將
    其所申辦如附表一編號1所示之金融帳戶存摺、提款卡暨密
    碼交予丁○○，丁○○復將之轉交予暱稱「阿憲」、「小胖」及
    其所屬之詐騙集團使用。後由該詐騙集團成員於附表二編號
    1所示之時間及方式，對附表二編號1之辛○○施以詐術，致其
    陷於錯誤，依指示匯款至附表一編號1所示之金融帳戶，因
    認被告丙○○涉犯刑法第30條第1項、第339條第1項之幫助詐
    欺取財罪嫌。
二、按犯罪事實應依證據認定之，無證據不得認定犯罪事實。又
    不能證明被告犯罪者，應諭知無罪之判決，刑事訴訟法第15
    4條第2項、第301條第1項分別定有明文。所謂認定犯罪事實
    之證據，係指足以認定被告確有犯罪行為之積極證據而言，
    該項證據自須適合於被告犯罪事實之認定，始得採為斷罪資
    料，如未能發現相當證據，或證據不足以證明，自不能以推
    測或擬制之方法，以為裁判之基礎；其以情況證據（即間接
    證據）斷罪時，尤須基於該證據在直接關係上所可證明之他
    項情況事實，本乎推理作用足以確證被告有罪，方為合法，
    不得徒憑主觀上之推想，將一般經驗上有利被告之其他合理
    情況逕予排除；且無論直接或間接證據，其為訴訟上之證明
    ，須於通常一般之人均不致有所懷疑，而得確信其為真實之
    程度者，始得據為有罪之認定，倘其證明尚未達到此一程度
    ，而有合理之懷疑存在，致法院無從為有罪之確信，自應為
    無罪之判決。
三、公訴人認被告丙○○涉犯上開罪嫌，無非係以被告丙○○、丁○○
    於警詢、偵訊中之供述、告訴人辛○○於警詢中之指述、對話
    紀錄、中小企銀帳戶開戶資料、交易明細等為其論據。
四、被告丙○○否認犯罪，辯稱：我跟丁○○是國中同學，斷斷續續
    有在聯絡，丁○○跟我說需要帳戶收賭博遊戲的水錢，如果我
    知道是詐欺的錢，根本不會將帳戶交給他，而且那時候我的
    小孩生病，需要用錢，才會相信丁○○所說的話等語。
五、經查：
　㈠被告丙○○於109年5月8日將該中小企銀帳戶存摺、提款卡、密
    碼交付丁○○後，告訴人辛○○遭本案詐諞集團成員施用詐術，
    並於同年月12日21時48分依指示匯款2萬9,985元至中小企銀
    帳戶之事實，被告丙○○並不否認，且證人丁○○、辛○○於偵查
    中陳述明確，並有附表二編號1之「證據」欄所示書證為憑
    ，此部分事實並無疑義。
　㈡證人丁○○於偵查供稱：我與丙○○是國高中時的朋友，我以博
    弈要收購帳戶的方式向其取得帳戶，又於原審審理中證稱：
    我與丙○○是差不多認識5年的朋友，我應該是以博弈的名義
    向丙○○拿帳戶，上游怎麼講我就怎麼講等語，核與被告丙○○
    所辯相符；與被告甲○○不同，丙○○與丁○○早就認識、有相當
    之交情，自有一定之信任關係，丙○○對於丁○○所言不多加思
    索或詢問便相信並應允，符合人之常情，且丙○○僅提供1個
    自己名義之帳戶，而非到處蒐集不同人之多個金融帳戶，皆
    可明顯區別出兩被告所涉案情之關鍵不同，尚難逕稱被告丙○○主觀上必有犯罪之直接或間接故意，檢察官此部分起訴事
    實之舉證，明顯不足。
　㈢被告丙○○於原審審理中供稱：博奕就是遊戲的水錢，我以為
    像我自己在玩的戲，遊戲幣可以換錢，就我自己經驗，一個
    遊戲帳戶只能綁定一個帳戶，如果要再辦另一個帳號，就需
    要使用另一個不同的帳戶等語明確，尚難認為有何過於牽強
    或明顯不合理之處，因此，其主觀上認知，應該是相信中小
    企銀帳戶將作為收受博奕遊戲相關款項之用，未必與詐騙、
    洗錢等財產不法有關，縱使後來確實發生有人被詐騙的結果
    ，應該不在其預見範圍之內。又丙○○與丁○○之間的臉書Mess
    enger對話紀錄內容，雖然存在「操作」、「影響他們工作
    」等字句（見偵26681卷第16至18頁背面），但是這些對話
    應該也是丙○○確信金融帳戶將作為博奕遊戲收款使用所產生
    ，不足以作為其犯罪事證。　
　㈣況被告丙○○於原審先後供稱：那時候我兒子生病太需要錢，
    才會選擇相信丁○○，把金融帳戶交給他換取對價等語，戶籍
    資料也顯示其確有一個106年出生的兒子，則丁○○很有可能
    就是利用丙○○主觀上非常需要錢的心理，以提供博奕遊戲使
    用為誘餌，造成丙○○一時失察，才將自己申辦的中小企銀帳
    戶交出，是卷內確有足以對丙○○之行為作有利認定之事證，
    檢察官無法舉證加以排除。
六、從而，檢察官僅舉證被告丙○○交付其中小企銀帳戶予丁○○，
    但無法證明丙○○此一交付行為，主觀上能聯想或預見到可能
    事涉詐欺、洗錢等不法，丙○○信任國中同學丁○○說詞而為，
    確有對其有利之事證存在，檢察官不能提出其他更充分之證
    據加以排除，依據首揭說明，事證有疑，利歸被告，自應為
    被告丙○○被訴事實無罪之諭知。　
七、檢察官上訴意旨略以：被告丙○○基於從事博弈之目的而提供
    本案帳戶，主觀上已確知該帳戶係供作不法犯罪之用途，其
    亦未對於該帳戶最終係交予何人從事何種博弈內容進行查證
    ，當可預見該不詳之他人可能以該帳戶供作詐欺取財之不法用
    途，且不違背其本意，丙○○主觀上具有幫助他人實施詐欺取
    財犯罪之不確定故意甚明，原審徒以丙○○與丁○○為認識之友人
    ，即認丙○○毋庸對他人收取帳戶之原因及理由進行確認及查證
    ，實有未當；又丙○○此一提供帳戶行為，亦可預見其所提供之
    帳戶可能作為收受並提領詐欺取財特定犯罪所得使用，而產
    生掩飾或隱匿特定犯罪所得之來源、去向或所在之結果，堪認
    丙○○於本案亦成立幫助洗錢罪，此部分與前開幫助詐欺罪應
    具有想像競合犯之裁判上一罪關係，雖未經檢察官起訴，法
    院自應依職權加以認定，原審就此部分漏未審理，顯有違誤，
    請將原判決撤銷，更為適當合法之判決等語。
八、然而，檢察官逕將博奕與詐騙、洗錢劃上等號，依據被告丙○○所述之博奕遊戲幣換錢之說詞，確實未必如此，而丙○○與
    丁○○又非僅係一般認識的泛泛之交，而係認識至少5年的國
    中同學，此與陌生人向自己收購或收取帳戶之通常犯罪情節
    又有不同，則丙○○縱使有藉此交付帳戶換得一定報酬之意，
    亦難認其必然會細想或質疑丁○○之說詞，縱未經查證而逕自
    相信，實難認定必係基於幫助犯罪之意而為，是就丙○○主觀
    上幫助詐欺及洗錢犯意部分，卷內事證確有合理懷疑存在，
    檢察官上訴又未補強舉證，本院無法達到有罪之確信心證，
    原審同此認定，而諭知丙○○無罪，自無任何違誤，檢察官此
    部分上訴亦無理由，應予駁回。
伍、被告丁○○、丙○○經本院合法傳喚，均無正當理由不到庭，爰
    不待其2人陳述，均為一造辯論判決。
據上論斷，應依刑事訴訟法第371條、第368條、第369條第1項前
段、第364條、第299條第1項前段，洗錢防制法第14條第1項、第
16條第2項，刑法第11條前段、第30條第1項前段、第2項、第339
條第1項、第55條、第42條第3項前段、第74條第1項第1款、第2
項第3款、第5款、第93條第1項第2款，刑法施行法第1條之1第1
項，判決如主文。
本案經檢察官陳怡廷提起公訴，檢察官黃佳彥追加起訴及移送併
辦，檢察官劉新耀提起上訴，檢察官陳慧玲到庭執行職務。
中　　華　　民　　國　　111 　年　　8 　　月　　2 　　日
                  　刑事第八庭　審判長法　官　陳世宗
                                      法　官　林呈樵
                                      法　官　吳勇毅
以上正本證明與原本無異。
如不服本判決，應於收受送達後20日內向本院提出上訴書狀，惟
被告丙○○無罪部分，檢察官上訴須受刑事妥速審判法第9條限制
。其未敘述上訴之理由者，並得於提起上訴後20日內向本院補提
理由書(均須按他造當事人之人數附繕本)「切勿逕送上級法院」
。
刑事妥速審判法第9條：
除前條情形外，第二審法院維持第一審所為無罪判決，提起上訴
之理由，以下列事項為限：
一、判決所適用之法令牴觸憲法。
二、判決違背司法院解釋。
三、判決違背判例。
刑事訴訟法第 377 條至第 379 條、第 393 條第 1 款之規定，
於前項案件之審理，不適用之。
                                      書記官  許家慧
中　　華　　民　　國　　111 　年　　8 　　月　　2 　　日
附錄本案論罪科刑之法條：
洗錢防制法第14條
有第二條各款所列洗錢行為者，處7年以下有期徒刑，併科新臺
幣5百萬元以下罰金。
前項之未遂犯罰之。
前二項情形，不得科以超過其特定犯罪所定最重本刑之刑。

中華民國刑法第30條
幫助他人實行犯罪行為者，為幫助犯。雖他人不知幫助之情者，
亦同。
幫助犯之處罰，得按正犯之刑減輕之。

中華民國刑法第339條
意圖為自己或第三人不法之所有，以詐術使人將本人或第三人之
物交付者，處5年以下有期徒刑、拘役或科或併科50萬元以下罰
金。
以前項方法得財產上不法之利益或使第三人得之者，亦同。
前二項之未遂犯罰之。

中華民國刑法第339條之4
犯第339條詐欺罪而有下列情形之一者，處1年以上7年以下有期
徒刑，得併科1百萬元以下罰金：
一、冒用政府機關或公務員名義犯之。
二、三人以上共同犯之。
三、以廣播電視、電子通訊、網際網路或其他媒體等傳播工具，
    對公眾散布而犯之。
前項之未遂犯罰之。
附表一
編號 金融帳戶（人頭帳戶） 交付人 交付時間、地點 證據 1 臺灣中小企業銀行 帳號000-00000000000號帳戶（戶名:丙○○）  【0000000判決附表一編號1】 丙○○ 109年5月8日  新北市○○區○○街00號（丙○○住處樓下） ⑴被告丙○○警詢、偵訊、原審供述（偵26681卷第3至4頁背面、62至63頁、原審卷第61至72、291至308頁） ⑵被告丁○○警詢、偵訊、原審供述（偵12023卷第17至27、29至32頁、偵2304卷第15至19、23至25頁、原審卷第47至50、51至57、291至308頁） ⑶丁○○臉書帳號截圖、丙○○與丁○○對話紀錄截圖（偵26681卷第16至18頁反面） ⑷臺灣中小企業銀行蘆洲分行109年6月11日109蘆洲字第1540900048號函及所附資金交易明細（偵26681卷第22至24頁） 2 中華郵政公司 帳號000-00000000000000號帳戶（戶名:王昌男【不知情，業經檢察官為不起訴處分】）  【0000000判決附表一編號2】 戴彤樺 109年5月22日  新北市○○區○○路000巷00○0號 ⑴證人王昌男於警詢、偵訊供述（偵25703卷第17至19頁、偵2304卷第5至6頁） ⑵證人戴彤樺於警詢、偵訊供述（偵25703卷苐43至45頁、偵2304卷第6、24至25頁） ⑶被告丁○○於警詢、偵訊、原審時所述（偵12023卷第17至27、29至32頁、偵2304卷第15至19、23至25頁、原審卷第47至50、51至57頁） ⑷左列帳戶於109年5月1日至109年6月30日之客戶歷史交易清單（偵25703卷第55頁） 3 板信商業銀行 帳號000-0000000000000號帳戶（戶名:萬良剛【業經原審另行判決確定】）  【0000000判決附表一編號3】 【0000000判決附表一編號3】 甲○○ 109年8月11日4時8分  新北市○○區○○街000號（全家興盛門市） ⑴同案被告萬良剛警詢、偵訊供述（偵28352卷第9至12頁、偵43610卷第5至6頁） ⑵被告甲○○於警詢、偵訊、原審、本院供述（偵12023卷第41至47、49至51、53至60、433至437頁、偵43610卷第6頁、偵28352卷第21至23頁、原審卷第73至75、97至117、267至285頁、本院卷第183至193、261至275頁） ⑶被告丁○○警詢、偵訊、原審供述（偵12023卷第17至27、29至32頁、偵2304卷第15至19、23至25頁、原審卷第47至50、51至57頁） ⑷國泰世華商業銀行存匯作業管理部109年9月2日國世存匯作業字第1090129175號函及附件、109年8月28日國世存匯作業字第1090127018號函及附件（偵28352卷第67至83頁、偵12023卷第205至210頁） ⑸板信商業銀行作業服務部109年8月31日板信作服字第1097417937號函及附件、（偵28352卷第85至96頁、偵12023卷第211至213頁） ⑹甲○○與萬良剛之Line對話紀錄（偵12023卷第295至303頁） ⑺監視器錄影畫面（偵12023卷第235至243頁） 4 國泰世華商業銀行 帳號000-000000000000號帳戶（戶名:萬良剛【業經原審另行判決確定】）  【0000000判決附表一編號4】 【0000000判決附表一編號3】    5 華南商業銀行 帳號000-000000000000號帳戶(戶名：甲○○）  【0000000判決附表一編號1】 甲○○ 109年8月10日14時  新北市○○區○○街000巷00弄口  ⑴被告甲○○於警詢、偵訊、原審、本院供述（偵12023卷第41至47、49至51、53至60、433至437頁、偵43610卷第6頁、偵28352卷第21至23頁、原審卷第73至75、97至117、267至285頁、本院卷第183至193、261至275頁） ⑵被告丁○○警詢、偵訊、原審供述（偵12023卷第17至27、29至32頁、偵2304卷第15至19、23至25頁、原審卷第47至50、51至57頁） ⑶華南銀行提供之左列編號5帳戶存摺存款期間查詢資料（110偵12023卷第201至202頁） ⑷甲○○之左列郵局帳戶客戶明細、板橋海山郵局客戶歷史交易清單（110偵12023卷第185至188頁） ⑸台新國際商業銀行109年9月3日台新作文字第10917953號函及所附甲○○左列編號7帳戶交易明細（110偵12023卷第189至193頁） ⑹中國信託商業銀行股份有限公司109年8月24日中信銀字第109224839208368號函及所附甲○○左列編號8帳戶存款交易明細（110偵12023卷第195至199頁） ⑺甲○○與丁○○之臉書Messenger對話紀錄（偵12023卷第251至279頁） ⑻監視器錄影畫面（偵12023卷第229頁） 6 中華郵政公司 帳號000-00000000000000號帳戶(戶名:甲○○）  【0000000判決附表一編號1】    7 台新商業銀行 帳號000-00000000000000號帳戶(戶名:甲○○）  【0000000判決附表一編號1】    8 中國信託銀行 帳號000-000000000000號帳戶(戶名：甲○○）  【0000000判決附表一編號1】    9 台新商業銀行 帳號000-00000000000000號帳戶(戶名:彭敬鈞【業經臺灣士林地方法院另案判刑確定】）  【0000000判決附表一編號2】 甲○○ 109年8月10日21時45分  新北市○○區○○街000巷00弄口 ⑴證人彭敬鈞於警詢供述（偵12023卷第61至65頁） ⑵被告甲○○於警詢、偵訊、原審、本院供述（偵12023卷第41至47、49至51、53至60、433至437頁、偵43610卷第6頁、偵28352卷第21至23頁、原審卷第73至75、97至117、267至285頁、本院卷第183至193、261至275頁） ⑶被告丁○○警詢、偵訊、原審供述（偵12023卷第17至27、29至32頁、偵2304卷第15至19、23至25頁、原審卷第47至50、51至57頁） ⑷台新國際商業銀行提供之彭敬鈞帳戶交易明細（110偵12023卷第203頁） ⑸甲○○與彭敬鈞之Line對話紀錄（偵12023卷第281至294頁） ⑹監視器錄影畫面（偵12023卷第230至235頁） 
附表二
編號 告訴人/ 被害人 詐騙時間及方式 匯款時間、金額 匯入帳戶 證據 1 告訴人 辛○○  【起訴書附表編號1】 於109年5月12日，致電辛○○，假冒為讀冊生活工作人員，致辛○○陷於錯誤，而依指示匯款至右揭帳戶。 109年5月12日21時48分，匯款2萬9,985元 附表一編號1（丙○○之臺灣中小企銀帳戶）  【偵26681卷第24頁】 ⑴證人即告訴人辛○○警詢證述（偵26681卷第6頁） ⑵辛○○報案資料（偵26681卷第8至14頁） ⑶郵政自動櫃員機交易明細表（偵26681卷第15頁） 2 被害人 乙○○  【起訴書附表編號2】  【併辦意旨書附表編號2】 於109年8月11日，致電乙○○，假冒為讀冊生活工作人員，佯稱：系統設定為高級會員須扣款3,000元，若要取消會員資格要操作提款機云云，致乙○○陷於錯誤，而依指示匯款至右揭帳戶。 109年8月11日19時58分，匯款7萬123元 附表一編號4（萬良剛之國泰世華銀行帳戶）  【偵28352卷第81頁】 ⑴證人即被害人乙○○警詢證述（偵28352卷第37至41頁） ⑵乙○○報案資料（偵28352卷第99至109頁） ⑶手機通話紀錄及網路銀行轉帳晝面（偵28352卷第97頁） 3 被害人 庚○○  【起訴書附表編號3】  【併辦意旨書附表編號3】 於109年8月11日，致電庚○○，假冒為讀冊生活工作人員，佯稱：系統重複扣款，須配合操作才能取消云云，致庚○○陷於錯誤，而依指示匯款至右揭帳戶。 109年8月11日21時27分，匯款4萬9,983元 附表一編號4（萬良剛之國泰世華銀行帳戶）  【偵28352卷第81頁】 ⑴證人即被害人庚○○警詢證述（偵28352卷第45至49頁） ⑵庚○○報案資料（偵28352卷第117至129頁） ⑶網路銀行轉帳畫面擷圖（偵28352卷第111至113頁） 4 告訴人 己○○  【起訴書附表編號4】  【併辦意旨書附表編號4】 於109年8月11日，致電己○○，假冒為臉書賣家，佯稱：交易重複扣款，須配合操作提款機才能取消云云，致己○○陷於錯誤，而依指示匯款至右揭帳戶。 ①109年8月11日17時47分，匯款2,867元 附表一編號3（萬良剛之板信銀行帳戶）  【偵28352卷第95頁】 ⑴證人即告訴人己○○警詢證述（偵28352卷第53至55頁） ⑵己○○報案資料（偵28352卷第137至149頁） ⑶郵政自動櫃員機交易明細表（偵28352卷第133頁） ⑷手機通話紀錄擷圖（偵28352卷第135頁）    ②109年8月11日17時51分，匯款2萬5,815元   5 告訴人 施鈜淇  【起訴書附表編號5】  【併辦意旨書附表編號5】 於109年8月11日，致電施鈜淇，假冒為臉書賣家，佯稱：交易重複扣款，須配合操作提款機才能取消云云，致施鈜淇陷於錯誤，而依指示匯款至右揭帳戶。 109年8月11日18時54分，匯款2萬998元 附表一編號3（萬良剛之板信銀行帳戶）  【偵28352卷第96頁】 ⑴證人即告訴人施鈜淇警詢證述（偵28352卷第59至60頁） ⑵施鈜淇報案資料（偵28352卷第153至163頁） ⑶網路銀行轉帳晝面（偵28352卷第151頁） 6 告訴人 戊○○  【起訴書附表編號6】 於109年5月4日，假冒為天璽投資員工，佯稱：投資可賺取獲利云云，致戊○○陷於錯誤，而依指示匯款至右揭帳戶。 109年5月25日15時06分，匯款10萬元 附表一編號2（王昌男之中華郵政帳戶）  【偵25703卷第55頁】 ⑴證人即告訴人戊○○警詢、偵訊證述（25703卷第47至50、145至146頁） ⑵戊○○報案資料（偵25703卷第75至76、81至83、105至109頁） ⑶Line對話紀錄（偵25703卷第89至93、97、101頁） ⑷網路銀行轉帳畫面（偵25703卷第95頁） 7 告訴人 王達興  【追加起訴書附表編號1】 於109年8月10日17時49分，致電王達興，冒用「486團購網」賣家、中國信託客服人員，佯稱：因作業疏失，其帳戶將連續扣款，需配合操作提款機才能取消云云，致王達興陷於錯誤，而依指示匯款至右揭帳戶。 109年8月10日19時45分，匯款9萬9,981元 附表一編號5（甲○○之華南銀行帳戶）  【偵12023卷第201頁】 ⑴證人即告訴人王達興警詢證述（偵12023卷第97至99頁） ⑵網路銀行轉帳晝面（偵12023卷第389頁） ⑶手機通聯紀錄（偵12023卷第390至391頁） 8 告訴人 駱淑芳  【追加起訴書附表編號2】  【併辦意旨書附表編號1】 於109年8月10日16時30分，致電駱淑芳，假冒臉書賣家，佯稱：因作業疏失設定錯誤，其帳戶將重複扣款，需配合操作提款機才能取消云云，致駱淑芳陷於錯誤，而依指示匯款至右揭帳戶。 ①109年8月10日17時46分，匯款4萬9,985元 附表一編號6（甲○○之中華郵政帳戶）  【偵12023卷第187頁】 ⑴證人即告訴人駱淑芳警詢證述（偵12023卷第101至119頁） ⑵台新國際商業銀行國内匯款申請書（偵12023卷第379至381頁） ⑶台新銀行台幣存款歷史交易明細查詢晝面（偵12023卷第382至387頁、原審卷第119至121頁） ⑷台新銀行110年11月11日函文（原審卷第287頁）    ②109年8月10日17時47分，匯款1萬5,123元      ③109年8月10日17時54分，匯款4萬9,986元      ④109年8月10日19時34分，匯款2萬9,988元 【追加起訴書未記載】 附表一編號7（甲○○之台新銀行帳戶）  【偵12023卷第192至193頁】     ⑤109年8月10日19時54分，匯款3萬元      ⑥109年8月10日19時57分，匯款3萬元      ⑦109年8月10日20時01分，匯款3萬元      ⑧109年8月10日20時06分，匯款3萬元 【追加起訴書未記載】      ⑨109年8月10日20時09分，匯款3萬元 【追加起訴書未記載】      ⑩109年8月11日17時13分，匯款3萬元      ⑪109年8月11日17時15分，匯款3萬元      ⑫109年8月11日17時18分，匯款3萬元      ⑬109年8月11日17時20分，匯款3萬元      ⑭109年8月11日17時24分，匯款3萬元      ⑮109年8月11日18時01分，匯款2萬9,985元 【併辦意旨書附表編號1】 附表一編號3（萬良剛之板信銀行帳戶）  【偵23852卷第96頁】  9 告訴人 尚如萱  【追加起訴書附表編號3】 於109年8月10日17時25分，致電尚如萱，假冒網路賣家、玉山銀行客服人員，佯稱：因作業疏失，誤設尚如萱為批發商，其帳戶將連續扣款，需配合操作提款機才能取消云云，致尚如萱陷於錯誤，而依指示匯款至右揭帳戶。 109年8月10日19時02分，匯款1萬7,013元 附表一編號8（甲○○之中國信託銀行帳戶）  【偵12023卷第197頁】 ⑴證人即告訴人尚如萱警詢證述（偵12023卷第121至125頁） ⑵玉山銀行存款交易明細查詢畫面（偵12023卷第393頁） ⑶中國信託銀行交易明細（偵12023卷第197頁） ⑷手機通聯紀錄（偵12023卷第394至395頁） 10 告訴人 王麒瑞  【追加起訴書附表编號4】 於109年8月10日17時33分，致電王麒瑞，假冒網路商家、郵局客服人員，佯稱：因作業疏失，將王麒瑞誤設批發商，其帳戶將連續扣款，需配合操作提款機才能取消云云，致王麒瑞陷於錯誤，而依指示匯款至右揭帳戶。 ①109年8月10日18時06分，匯款2萬4,123元 附表一編號8（甲○○之中國信託銀行帳戶）  【偵12023卷第197頁】 ⑴證人即告訴人王麒瑞警詢證述（偵12023卷第127至128頁） ⑵手機通聯紀錄翻拍畫面（偵12023卷第407頁） ⑶中國信託ATM交易明細表（偵12023卷第408頁）    ②109年8月10日18時17分，匯款1萬7,000元   11 告訴人 莊喬凌  【追加起訴書附表編號5】 於109年8月10日17時，致電莊喬凌，假冒網路賣家、花旗銀行客服人員，佯稱：因作業疏失，誤設分期約定轉帳，其帳戶將連續扣款，需配合操作提款機才能取消云云，致莊喬凌陷於錯誤，而依指示匯款至右揭帳戶。 ①109年8月10日18時17分，匯款2萬4,123元 【追加起訴書未記載】 附表一編號8（甲○○之中國信託銀行帳戶）  【偵12023卷第197頁】 ⑴證人即告訴人莊喬凌警詢證述（偵12023卷第129至131頁） ⑵合作金庫轉帳畫面（偵12023卷第399頁） ⑶郵局轉帳畫面（偵12023卷第400頁）    ②109年8月10日18時24分，匯款1萬5,123元   12 告訴人 林家伊  【追加起訴書附表編號6】 於109年8月10日12時前某時，於臉書社團刊登虛偽之販賣冷氣廣告（無證據證明本案被告知悉此詐騙手法），並以通訊軟體LINE與林家伊聯繫買賣事宜，致林家伊陷於錯誤決定購買，而依指示匯款至右揭帳戶。 109年8月10日18時08分，匯款1萬3,000元  附表一編號8（甲○○之中國信託銀行帳戶）  【偵12023卷第197頁】 ⑴證人即告訴人林家伊警詢證述（偵12023卷第133至134頁） ⑵中國信託ATM交易明細表（偵12023卷第401頁） ⑶渣打銀行存摺封面及内頁影本（偵12023卷第403頁） ⑷Line對話紀錄畫面（偵12023卷第404至405頁） 13 告訴人 郝士傑  【追加起訴書附表編號7】 於109年8月12日16時55分致電郝士傑，假冒東立出版社、第一銀行客服人員，佯稱：因作業疏失，其帳戶將重複扣款，需配合操作提款機才能取消云云，致郝士傑陷於錯誤，而依指示匯款至右揭帳戶。 ①109年8月12日19時11分，匯款3萬元 附表一編號9（彭敬鈞之台新銀行帳戶）  【偵12023卷第203頁】 ⑴證人即告訴人郝士傑警詢證述（偵12023卷第135至138頁） ⑵台新銀行ATM交易明細表（偵12023卷第411頁）    ②109年8月12日19時16分，匯款3萬元      ③109年8月12日19時20分，匯款3萬元